# 购买少数股东权益

提问人：xszhang11 时间：2015-07-27 23:07:31
各位大神好，请教一下：
A控股100% B和70% C 公司。
问题 1 ：如果B购买C少数股东30%的股权，应该按照收购的对价作为长投的入账价值，还是参考同一控制下合并，按照C公司收购日的净资产的比例入长投？
问题 2 ：如果B先购买A控股C的70%，由于属于同一控制下，所以需要按照C公司收购日的净资产的比例入长投；如果在此基础上再购买C少数股东的30%，长投按照收购对价还是净资产比例入账？
谢谢。

回答人：chenyiwei
1 、因为B不控制C，所以B收购C的 30 ％少数股权应按购买对价作为成本。 2 、要注意这两次收购交易是否属于一揽子交易。不属于一揽子交易的，后续收购交易的成本按实际支付的对价计量；属于一揽子交易的，则整体上按C的 100 ％股权对应的净资产账面价值计量。

提问人：Alisa_wang 时间：2016-07-30 18:30:10
陈老师，收购少数股东股权，个别报表上说按照长期股权投资准则计量。 是第六条 除企业合并以外的长期投资成本吗？如果是这样，是不是意味着，非货币性的资产做为支付对价，如果有商业实质，就会确认相关的资产转让收益；并且与投资相关的费用，也要计入投资成本。

回答人：chenyiwei
可以这样理解。

提问人：Alisa_wang 时间：2016-07-31 10:17:54
关于交易费用，非合并的投资费用，计入成本 ，合并相关的投资费用计入当期损益。所以，收购少数股权相关的费用，应计入成本，是吗？

回答人：chenyiwei
个别报表层面的交易费用计入投资成本；合并报表层面按权益性交易原则冲减权益。参考《瑞华研究 2010 ～ 2014 汇编》之“问题3-2-35 （购买少数股权，或者在不丧失控制权的前提下部分处置子公司股权，相关的交易费用应...